臺灣板橋地方法院刑事裁定　　　　　　96年度聲減字第7416號
聲　請　人　臺灣板橋地方法院檢察署檢察官
受　刑　人　甲○○
上列受刑人因犯毒品危害防制條例等案件，業經判決罪刑確定，
聲請人聲請減刑及定應執行之刑（96年度聲減字第7579號），本
院裁定如下：
    主  文
甲○○所犯如附表編號1 所示之施用第二級毒品罪，減為有期徒
刑貳月又拾伍日，如易科罰金，以銀元佰元折算壹日；又所犯
如附表編號2 所示之恐嚇罪，減為有期徒刑月，如易科罰金，
以銀元佰元折算壹日；又所犯如附表編號3 所示之恐嚇取財罪
，減為有期徒刑陸月，如易科罰金，以銀元佰元折算壹日。應
執行有期徒刑拾壹月，如易科罰金，以銀元佰元折算壹日。
    理  由
一、聲請意旨略以：受刑人甲○○因犯如附表所示毒品等案件，
    爰依中華民國九十六年罪犯減刑條例第8 條第1 項、第3 項
    、第10條第1 項、第12條聲請裁定減刑及定其應執行刑併依
    同條例第9 條規定諭知易科罰金之折算標準等語。
二、按犯罪在中華民國九十六年四月二十四日以前者，除本條例
    另有規定外，依下列規定減刑：一、死刑減為無期徒刑。二
    、無期徒刑減為有期徒刑二十年。三、有期徒刑、拘役或罰
    金，減其刑期或金額二分之一；依本條例應減刑之罪，已經
    判決確定尚未執行或執行未完畢者，由檢察官或應減刑之人
    犯聲請最後審理事實之法院裁定之；依本條例應減刑之數罪
    ，經二以上法院裁判確定者，得由一檢察官或應減刑之人犯
    合併向其中一裁判法院聲請裁定之；犯最重本刑為五年以下
    有期徒刑以下之刑之罪，依本條例規定減為六月以下有期徒
    刑、拘役者，應於為減刑裁判時，併諭知易科罰金折算之標
    準；裁判確定前犯數罪均應減刑而未定執行刑者，就各罪依
    第二條、第四條、第六條至第八條規定減刑後，適用刑法第
    五十一條定其應執行之刑；裁判確定前犯數罪均應減刑而已
    定執行刑者，仍依前項規定，另定應執行之刑；前二條關於
    定其應執行之刑，準用第八條第三項之規定，中華民國九十
    六年罪犯減刑條例第2 條第1 項、第8 條第1 項、第3 項、
    第9 條、第10條第1 項、第2 項前段、第12條分別定有明文
    。再者，不能因犯罪之一部分所科之刑業經執行完畢而認檢
    察官之聲請為不合法予以駁回，至於已執行部分應如何處理
    ，係檢察官指揮執行問題，與定應執行刑之裁定無涉（參照
    最高法院著有94年度台抗字第47號刑事裁定、93年度台抗字
    第621 號刑事裁定意旨）。次按行為後法律有變更者，適用
    行為時之法律。但行為後之法律有利於行為人者，適用最有
    利於行為人之法律，刑法第2 條第1 項定有明文。又比較適
    用最有利於行為人之法律，應就罪刑有關之一切情形，比較
    其全部之結果，而為一體之適用，不應一部分適用新法，一
    部分適用舊法（參照最高法院29年上字第964 號判例意旨）
    。本件受刑人於裁判確定前犯如附表所示之罪，均係於民國
    （下同）95年7 月1 日前犯之，而受刑人行為後，刑法業經
    修正，並於94年2 月2 日，經總統以華總一義字第09400014
    901 號令公布，且自95年7 月1 日施行，而比較修正前後受
    刑人所應適用之法條：（一）修正前刑法第41條第1 項前段
    規定：「犯最重本刑為五年以下有期徒刑以下之刑之罪，而
    受六個月以下有期徒刑或拘役之宣告，因身體、教育、職業
    、家庭之關係或其他正當事由，執行顯有困難者，得以一元
    以上三元以下折算一日，易科罰金。」，同條第2 項規定：
    「併合處罰之數罪，均有前項情形，其應執行之刑逾六月者
    ，亦同。」，再依受刑人行為時即修正前罰金罰鍰提高標準
    條例第2 條〈現已刪除〉規定，將原定數額提高為10 0倍折
    算1 日，故受刑人行為時之易科罰金折算標準，係以銀元10
    0 元以上300 元以下折算1 日，經折算為新臺幣後，應以新
    臺幣300 元以上900 元以下折算1 日，且併合處罰之數罪，
    應執行之有期徒刑超過6 月以上時，仍得易科罰金；惟修正
    後刑法第41條第1 項前段則規定：「犯最重本刑為五年以下
    有期徒刑以下之刑之罪，而受六個月以下有期徒刑或拘役之
    宣告者，得以新臺幣一千元、二千元或三千元折算一日，易
    科罰金。」，同條第2 項則規定：「前項規定於數罪併罰，
    其應執行之刑未逾六月者，亦適用之。」，是依修正後刑法
    第41條規定，其最低之易科罰金折算標準為新臺幣1, 000元
    ，且如所定之應執行刑超過6 月以上，即無易科罰金之可能
    ，比較新、舊法適用之結果，自以修正前之刑法第41條之規
    定較有利於受刑人。（二）修正前刑法第51條第5 款規定：
    「宣告多數有期徒刑者，於各刑中之最長期以上，各刑合併
    之刑期以下，定其刑期。但不得逾二十年」，惟修正後刑法
    第51條第5 款則規定不得逾30年，兩相比較，亦以修正前之
    規定較有利於受刑人。是綜合上開比較結果，且依刑法第2
    條第1 項前段之規定，本件就如附表所示罪刑，於定執行刑
    時應一體適用刑法第41條第1 項前段（修正前）、第2 項（
    修正前）、第51條第5 款（修正前）等規定，合先敘明。
三、經查：本件受刑人甲○○於附表所列日期，犯毒品等罪，先
    後經本院、臺灣高等法院判處如附表所示之刑，均經分別確
    定在案（如附表編號一所示之毒品罪之犯罪日期應更正為94
    年6 月17日〈聲請書誤載為94年6 月18日〉、如附表編號三
    所示之恐嚇取財罪之犯罪日期應更正為94年6 月14日〈聲請
    書誤載為94年6 月17日〉、如附表編號一所示之毒品罪之最
    後事實審判決案號應更正為94年度簡字第4873號〈聲請書誤
    載為94年度簡字第4876號〉，又如附表編號1 、編號2 所示
    之罪刑，於95年11月20日，經臺灣高等法院以95年度聲字第
    2033號裁定應執行有期徒刑10月確定），且受刑人所犯如附
    表所示各該案件之犯罪時間均係於96年4 月24日以前為之，
    此有各該判決書及臺灣高等法院被告前案紀錄表各1 份附卷
    可稽，是檢察官聲請就如附表所示各罪予以減刑並定其應執
    行刑，自屬有據。
四、依中華民國九十六年罪犯減刑條例第2 條第1 項第3 款、第
    8 條第1 項、第3 項、第9 條、第10條第1 項、第2 項、第
    12 條 ，刑法第2 條第1 項前段、第51條第5 款（修正前）
    、第41條第1 項前段（修正前）、第2 項（修正前），罰金
    罰鍰提高標準條例第2 條（修正前），裁定如主文。
中　　華　　民　　國　　96　　年　　10　　月　　30　　日
                  刑事第十五庭    法  官  陳鴻清
以上正本證明與原本無異。
如不服本裁定，應於裁定送達後5 日內敘明抗告理由，向本院提
出抗告狀。
                                  書記官  莊川億
中　　華　　民　　國　　96　　年　　10　　月　　31　　日
